【裁判字號】    95,撤緩,38
【裁判日期】    950831
【裁判案由】    撤銷緩刑
【裁判全文】
臺灣士林地方法院刑事裁定              95年度撤緩字第38號
聲  請  人  臺灣士林地方法院檢察署檢察官
受  刑  人  甲○○
上列聲請人因受刑人竊盜案件（93年度士簡字第1124號），聲請
撤銷緩刑之宣告（95年度執聲字第212 號），本院裁定如下：
    主  文
甲○○之緩刑宣告撤銷。
    理  由
一、聲請意旨略稱：受刑人甲○○因犯竊盜罪，前經鈞院於民國
    93年9 月6 日以93年度士簡字第1124號（本署93年度速偵字
    第178 號）判處拘役50日，如易科罰金以300 元折算1 日，
    緩刑3 年，於93年10月15日確定在案。乃於緩刑期內即94年
    8 月7 日更因違反電信法案件，經鈞院於95年5 月31日以95
    年度士簡字第616 號判處有期徒刑3 月，於95年7 月17日確
    定，其於緩刑期內更犯罪，受有期徒刑之宣告，因而聲請將
    上述緩刑之宣告予以撤銷等語。
二、按依94年2 月2 日修正公布、95年7 月1 日施行之刑法放寬
    撤銷緩刑事由，雖對行為人較不利，惟依同日修正公布之刑
    法施行法第6 條之1 規定：「於中華民國94年1 月7 日刑法
    修正施行前，受緩刑之宣告，94年1 月7 日修正刑法施行後
    ，仍在緩刑期內者，適用94年1 月7 日修正施行之刑法第75
    條、第75條之1 及第76條規定。」，而依修正後刑法第75條
    之1 第1 項第2 款規定：受緩刑之宣告，緩刑期內因故意犯
    他罪，而在緩刑期內受得易科罰金之有期徒刑、拘役或罰金
    之宣告確定，足認原宣告之緩刑難收其預期效果，而有執行
    刑罰之必要者，得撤銷其宣告。又緩刑之宣告應撤銷者，由
    受刑人所在地或其最後住所地之地方法院檢察官聲請該法院
    裁定之，刑事訴訟法第476 條亦有明定。
三、經查，受刑人甲○○前因犯竊盜罪，經本院於93年9 月6 日
    以93年度士簡字第1124號判處拘役50日，如易科罰金以300
    元折算1 日，緩刑3 年，於93年10月15日確定後，復於緩刑
    期內，即94年8 月7 日至同年9 月15日，另因違反電信法等
    案件，經本院於95年5 月31日以95年度士簡字第616 號判處
    有期徒刑3 月，如易科罰金以300 元折算1 日，於95年7 月
    17日判決確定等情，有上開二案判決書及臺灣士林地方法院
    檢察署檢察官撤銷緩刑聲請書各1 份附卷可稽。本院經核閱
    受刑人上述2 案判決正本，2 案均屬故意犯罪，且甲○○明
    知其仍在前案緩刑期內，自應謹言慎行，詎猶連續意圖為自
    己不法之利益，以無線方式，盜用他人電信設備通信，足見
    其漠視法令、目無法紀。從而，足認原宣告之緩刑難收其預
    期效果，而有執行刑罰之必要，則聲請人於本院95年度士簡
    字第616 號判決確定後6 個月內聲請撤銷受刑人前揭緩刑之
    宣告，核與現行刑法第75條之1 第1 項第2 款規定相符，應
    予准許。末按聲請書就本件應適用法條誤載為刑法第75條之
    1 第1 項第1 款，然法律適用係法院職權，法院關於法律適
    用並不受聲請人主張法條之拘束，本院應依職權認事用法，
    爰更正本件應適用法條為刑法第75條之1 第1 項第2 款，附
    此敘明。
四、依刑事訴訟法第476 條，刑法施行法第6 條之1 ，修正後刑
    法第75條之1 第1 項第2 款規定，裁定如主文。
中    華    民    國    95    年    8     月    31    日
                  刑事第六庭法  官  黃潔茹
以上正本證明與原本無異。
如不服本裁定，應於送達後5 日內，向本院提出抗告狀。
                            書記官  柳瑞宗
中    華    民    國    95    年    9     月    6     日


司法院資訊處製作；財團法人民間司法改革基金會備份。
